【裁判字號】    97,交聲,1704
【裁判日期】    970725
【裁判案由】    聲明異議
【裁判全文】
臺灣臺中地方法院交通事件裁定        97年度交聲字第1704號
原處分機關  交通部公路總局臺中區監理所
聲明異議人
即受處分人  甲○○
上列受處分人因違反道路交通管理處罰條例案件，對於交通部公
路總局臺中區監理所民國97年4月9日所為之裁決（中監違字第裁
60-G7BA33251號裁決書）聲明異議，本院裁定如下：
    主    文
異議駁回。
    理    由
一、原處分機關交通部公路總局臺中區監理所略以：異議人即受
    處分人（下稱受處分人）甲○○所有之車號OC-1109號自小
    客車，於民國96年10月28日13時29分許，停放於在臺中市○
    ○路23號處，因「在禁止臨時停車處所停車」之違規，而為
    臺中市警察局第二分局警備隊員警以中市警交字第G7BA3325
    1號舉發違反道路交通管理事件通知單，依道路交通管理處
    罰條例第56條第1項第1款規定逕行舉發，惟異議人仍有不服
    ，原處分機關遂於97年4月9日，裁處受處分人罰鍰新臺幣（
    下同）1千元等語。
二、受處分人異議意旨略以：受處分人因車子故障無法駛離，事
    後並請求道路救援，經向監理所申訴，臺中市警察局第二分
    局的答覆是：受處分人所提供道路救援4聯單與員警所舉發
    時間不吻合，然舉發時間為13時39分，托吊時為16時51分，
    有何不吻合之處？有何不合理之處？況且車子故障之後，受
    處分人即搭乘公共交通工具先行處理要事，當然無法留在現
    場等待援維修，員警舉發當時，自然也不在現場，待事後回
    到現場，發現故障標誌物已不見蹤影，車前也多了一張違規
    停車舉發單。請鈞院體諒受處分人上開車輛為1991年出廠，
    17年的年邁老車真的狀況頻傳，光是道路救援就難以計數，
    車子老舊不堪使用也已處理掉，再則請體諒受處分人待業中
    ，交通部臺中區監理所交通事件所為之上開處分，顯有違誤
    ，為此狀請撤銷原處分。
三、按汽車駕駛人停車時，有下列情形之一者，處新臺幣600元
    以上1200元以下罰鍰：一、在禁止臨時停車處所停車者；又
    本條例所用名詞釋義如下：九、臨時停車：指車輛因上、下
    人、客，裝卸物品，其引擎未熄火，停止時間未滿3分鐘，
    保持立即行駛之狀態，道路交通管理處罰條例第56條第1項
    第1款、第3條第9款定有明文。
四、經查，本件受處分人甲○○所有之車號OC-1109號自小客車
    ，於民國96年10月28日13時29分許，停放於在臺中市○○路
    23號處，因「在禁止臨時停車處所停車」之違規，而為臺中
    市警察局第二分局警備隊員警依道路交通管理處罰條例第56
    條第1項第1款規定逕行舉發，有臺中市警察局中市警交字第
    G7BA33251號舉發違反道路交通管理事件通知單、交通部公
    路總局中區監理站中監違字第裁60-G7BA33251號違反道路交
    通管理事件裁決書、臺中市警察局第二分局中分二警交字第
    0970003510號函及違規現場照片各1紙在卷可稽，且受處分
    人亦不否認有於上開時、地違規停車，是本件受處分人違規
    之事實堪予認定。受處分人雖以其車輛年久狀況欠佳，因故
    障而停放於本件違規地點，待另行處理其它要事後再返回處
    理該車云云為辯，並提出香港商捷上道路援助服務四聯單乙
    紙為證，惟汽車駕駛人於汽車發生故障時本應停留於現場待
    援並視交通路況為適當之處置，不可置故障車輛於不顧而任
    意離去而影響往來行車安全；而依前揭條文所示，所謂「臨
    時停車」，係指引擎未熄火而保持立即行駛之狀態，且停止
    時間不滿3分鐘而言，細觀本件舉發違反道路交通管理事件
    通知單所載違規之時間為96年10月28日13時29分，而受處分
    人所提之道路救援服務四聯單所載之「來電時間」為同日15
    時58分，「抵達時間」則為同日16時6分，準此，受處分人
    距舉發違規時間已逾3小時29分鐘後始聯絡汽車拖吊公司處
    理本件系爭故障車輛，除明顯逾越本條例所允許之3分鐘臨
    時停車之停止時間外，亦已逾越合理待援之時間；況且依違
    規現場照片所示，受處分人之車輛故障時，車身不僅未緊臨
    路邊停靠且已停佔於行人穿越道上，明顯影響往來用路之人
    、車交通安全，是受處分人以前開理由置辯，並不得免其違
    規停車之責，受處分人所辯，並不足採；末按依違反道路交
    通管理處罰條例第56條第1項第1款小型車在禁止臨時停車處
    所停車，期限內繳納或到案聽候裁決者，處罰鍰9百元，逾
    越應到案期限30日內，繳納罰鍰或到案聽候裁決者，處罰鍰
    1千元，此於違反道路交通管理事件統一裁罰基準表亦明文
    規定，本件舉發違反道路交通管理事件通單所載之應到案日
    期為96年12月8日前，而受處分人遲至逾越應到案期限30日
    內之96年12月17日始繳納罰鍰，此有自行收納款項收據收據
    聯1份附卷可按，故前揭裁決書裁處罰鍰1千元，核無違誤。
    綜上，原處分於法核無不合，受處分人異議為無理由，應予
    駁回。
五、據上論斷，應依道路交通管理處罰條例第87條第2項、道路
    交通案件處理辦法第19條，裁定如主文。
中    華    民    國    97    年    7    月    25     日
                    交通法庭   法  官  洪挺梧
以上正本證明與原本無異。
如不服本裁定，應於裁定送達後5日內，向本院提出抗告狀。
                               書記官  劉雅玲
中    華    民    國    97    年    7    月    25     日


司法院資訊處製作；財團法人民間司法改革基金會備份。
